臺灣高等法院高雄分院刑事判決　　　　 94年度上訴字第261號
上　訴　人　臺灣高雄地方法院檢察署檢察官
被　　　告　甲○○
上列上訴人因被告違反毒品危害防制條例案件，不服臺灣高雄地
方法院93年度訴字第3030號中華民國93年12月24日第一審判決（
起訴案號：臺灣高雄地方法院檢察署93年度毒偵字第5868號，移
送原審併辦案號：同署93年度毒偵字第6341號、93年度毒偵字第
6932號），提起上訴（移送本院併辦案號：同署94年度毒偵字第
2230號），本院判決如下：
    主  文
原判決撤銷。
甲○○連續施用第一級毒品，累犯，處有期徒刑拾月。
扣案之注射針筒貳支，沒收之。
    事  實
一、甲○○曾因竊盜案件，經台灣高雄地方法院於民國93年3 月
    2 日以93年度簡字第901 號刑事簡易判決判處有期徒刑3 月
    ，如易科罰金，以300 折算1 日，於93年3 月19日確定，於
    93年7 月11日執行完畢。並曾於90年間，因施用毒品案件，
    經臺灣高雄地方法院檢察署檢察官聲請台灣高雄地方法院以
    90年度毒聲字第5113號刑事裁定送勒戒處所觀察、勒戒後，
    認有繼續施用毒品傾向，再由臺灣高雄地方法院檢察署檢察
    官聲請台灣高雄地方法院以90年度毒聲字第5636號刑事裁定
    令入戒治處所施以強制戒治1 年，後因強制戒治執行已滿3
    月，戒治處所認無繼續戒治之必要，臺灣高雄地方法院檢察
    署檢察官乃聲請台灣高雄地方法院以91年度毒聲字第1527號
    刑事裁定停止戒治，所餘戒治期間，付保護管束，其後，復
    因甲○○於停止戒治，付保護管束期間，違反保護管束應遵
    守事項情節重大，再由臺灣高雄地方法院檢察署檢察官聲請
    台灣高雄地方法院以91年度毒聲字第4002號裁定撤銷停止戒
    治，令入戒治處所施以強制戒治，於91年12月23日因強制戒
    治期滿執行完畢而被釋放，復由臺灣高雄地方法院檢察署檢
    察官於92年1 月8 日以92年度戒毒偵字第26號為不起訴之處
    分，於92年1 月9 日公告生效而確定。詎猶不知悔改，明知
    海洛因係毒品危害防制條例第2 條第2 項第1 款所明定之第
    一級毒品，不得施用、持有，仍於強制戒治執行完畢釋放後
    5 年內，復基於施用第一級毒品海洛因之概括犯意，自93年
    8 月初某日起至同年11月6 日止，連續在高雄縣名稱不詳之
    寺廟內，以將第一級毒品海洛因摻水，再以注射針筒注射進
    入人體之方式，施用第一級毒品海洛因多次。嗣先於93年8
    月11日17時40分許，為警在高雄縣燕巢鄉中東巷石公廟內，
    發現甲○○行跡可疑，而上前盤查，嗣於甲○○手上發現其
    所有供其施用第一級毒品海洛因所用、其內未含第一級毒品
    海洛因殘留之注射針筒2 支，而當場查獲；再於93年8 月20
    日15時許，經警徵得甲○○之同意，採集其所排放之尿液，
    ，呈嗎啡陽性反應；復於93年9 月23日17時50分許，經警徵
    得甲○○之同意，採集其所排放之尿液，送請高雄縣政府衛
    生局檢驗結果，甲○○所排放之尿液，仍呈嗎啡陽性反應；
    繼於93年11月7 日18時12分許，因另涉竊盜案件為警查獲到
    案，經其同意採集尿液送驗而呈嗎啡陽性反應。
二、案經臺灣高雄縣政府警察局岡山分局報請臺灣高雄地方法院
    檢察署檢察官偵查起訴及移送併辦。
    理  由
一、上開事實，訊據被告對於對於右揭時、地，連續施用第一級
    毒品海洛因多次之事實供認不諱，而被告經警先後於93年8
    月11日18時35分許、同年8 月20日15時許及同年9 月23日17
    時50分許，採集其所排放之尿液送請高雄縣政府衛生局以免
    疫學分析法及化學層析方法（TOXI-LAB方法）檢驗結果，均
    呈嗎啡陽性反應，有高雄縣政府警察局岡山分局燕巢所偵辦
    毒品案件嫌犯尿液採證檢驗對照表（該對照表漏載政府二字
    ）、高雄縣政府警察局岡山分局刑事組偵辦毒品案件嫌犯尿
    液採證對照表3 紙、高雄縣政府衛生局93年8 月27日93煙檢
    字第1895號、93年8 月27日93煙檢字第1883號、93年10月4
    日93煙檢字第2205號、93年11月19日93煙檢字第2728號煙毒
    尿液檢驗成績書各1 紙（參見警卷卷(一)第5 、6 頁、警卷卷
    (二)第7 頁、第11頁、警卷卷(三)第4 、5 頁）在卷可按。按海
    洛因係由嗎啡經化學合成之半人工合成品，其藥（毒）性倍
    於嗎啡，其施打或吸食後經人體代謝作用而分解成藥（毒）
    性較低之嗎啡，而於尿液中被檢測出，故吸食或施打海洛因
    或嗎啡在尿液中均以嗎啡形態被檢驗出，業經憲兵司令部80
    年3 月25日（80）鑑驗字第0999號函釋在案，此為本院職務
    上已知之事實。本件被告於法院審判中供承於右揭時、地，
    連續施用第一級毒品海洛因多次，嗣經警先後於91年8 月11
    日18時35分許、同年8 月20日15時許及同年9 月23日17時50
    分許，同年11月7 日18時12分許，採集其所排放之尿液，送
    請高雄縣政府衛生所以上述檢驗方法檢驗結果，其所排放之
    尿液，均呈嗎啡陽性反應，足認被告前揭自白，核與事實相
    符，應堪採信。依刑事訴訟法第156 條第1 項之規定，自得
    為證據。次查，被告曾於90年間，因施用毒品案件，經臺灣
    高雄地方法院檢察署檢察官聲請原審法院以90年度毒聲字第
    5113號刑事裁定送勒戒處所觀察、勒戒後，認有繼續施用毒
    品傾向，再由臺灣高雄地方法院檢察署檢察官聲請原審法院
    以90年度毒聲字第5636號刑事裁定令入戒治處所施以強制戒
    治1 年，後因強制戒治執行已滿3 月，戒治處所認無繼續戒
    治之必要，臺灣高雄地方法院檢察署檢察官乃聲請原審法院
    以91年度毒聲字第1527號刑事裁定停止戒治，所餘戒治期間
    ，付保護管束，其後，復因被告於停止戒治，付保護管束期
    間，違反保護管束應遵守事項情節重大，再由臺灣高雄地方
    法院檢察署檢察官聲請原審法院以91年度毒聲字第4002號裁
    定撤銷停止戒治，令入戒治處所施以強制戒治，於91年12月
    23日因強制戒治期滿執行完畢而被釋放，復由臺灣高雄地方
    法院檢察署檢察官於92年1 月8 日以92年度戒毒偵字第26號
    為不起訴之處分，於92年1 月9 日公告生效而確定，有上開
    不起訴處分書影本、臺灣高等法院被告全國前案紀錄表各1
    份附卷可按。本件事證明確，被告犯行洵堪認定。
二、查海洛因係毒品危害防制條例第2 條第2 項第1 款所明定之
    第一級毒品，不得施用、持有。次按，犯毒品危害防制條例
    第10條施用第一級、第二級毒品之罪者，檢察官應聲請法院
    裁定，令被告入勒戒處所觀察、勒戒，經觀察、勒戒後，檢
    察官依據勒戒處所之陳報，認受觀察、勒戒人無繼續施用毒
    品傾向者，應即釋放，並為不起訴之處分；認受觀察、勒戒
    人有繼續施用毒品傾向者，檢察官應聲請法院裁定令入戒治
    處所強制戒治，其期間為6 個月以上，至無繼續強制戒治之
    必要為止，但最長不得逾1 年，強制戒治期滿，應即釋放，
    由檢察官為不起訴之處分；觀察、勒戒或強制戒治執行完畢
    釋放後，5 年內再犯第10條之罪者，應依一般刑事訴訟程序
    予以起訴論罪科刑，此觀諸毒品危害防制條例第20條第1 項
    、第2 項、第23條第1 項、第2 項規定自明。被告既曾因施
    用毒品案件，經檢察官聲請原審法院以裁定令入勒戒處所觀
    察、勒戒後，認有繼續施用毒品之傾向，再經檢察官聲請原
    審法院裁定令入戒治處所強制戒治，嗣因強制戒治執行已滿
    3 月，戒治處所認無繼續戒治之必要，經檢察官聲請後，再
    由原審法院裁定停止戒治，所餘戒治期間，付保護管束，嗣
    又經原審法院裁定撤銷停止戒治，令入戒治處所施以強制戒
    治，並因強制戒治期滿執行完畢而被釋放，其於5 年內再犯
    本件施用毒品案件，依前述規定自應予以起訴論罪科刑。核
    被告所為，係犯毒品危害防制條例第10條第1 項之施用第一
    級毒品罪。其施用第一級毒品海洛因前後，持有第一級毒品
    海洛因之低度行為，應為施用第一級毒品之高度行為所吸收
    ，不另論其持有第一級毒品罪。被告先後多次施用第一級毒
    品之犯行，時間緊接，犯罪構成要件相同，顯係基於概括犯
    意反覆為之，應依連續犯之規定論以1 罪，並依法加重其刑
    。被告曾因竊盜案件，經原審法院於93年3 月2 日以93年度
    簡字第901 號刑事簡易判決判處有期徒刑3 月，如易科罰金
    ，以300 折算1 日，於93年3 月19日確定，於93年7 月11日
    執行完畢1 節，有臺灣高等法院被告全國前案紀錄表在卷可
    憑，其於5 年之內再犯上開有期徒刑以上之罪，為累犯，應
    依刑法第47條規定加重其刑，並遞加之。公訴人雖僅起訴被
    告自93年8 月初某日起至同年8 月11日18時50分回溯24小時
    內之某時止，連續施用第一級毒品海洛因多次，惟檢察官就
    犯罪事實一部起訴者，其效力及於全部，本件被告其餘如事
    實欄所載之施用第一級毒品海洛因之犯行，與前揭起訴書犯
    罪事實欄所載業經本院論罪科刑部分，有連續犯之關係，已
    如前述，應為起訴效力所及，本院自得併予審究，併此敘明
    。
三、原審據以論罪科刑，固非無見。惟被告於93年11月7 日18時
    12分許，因另涉竊盜案件為警查獲其有自93年9 月24日起，
    至93年11月6 日止繼續施用第一級毒品之事實，原判決未及
    審酌，自有未洽。檢察官上訴意旨，執此指摘原判決不當，
    為有理由，自應由本院將原判決撤銷改判。爰審酌被告前即
    曾因施用毒品經法院裁定令入勒戒處所觀察、勒戒，及令入
    戒治處所施以強制戒治，此有臺灣高等法院被告全國前案紀
    錄表各1 份在卷足據，仍未戒絕毒品，再犯本件施用第一級
    毒品罪，顯見其無悔改之意，意志不堅，惟念其施用毒品乃
    自戕一己之身體健康，尚未害及他人，且犯後坦承犯行，態
    度尚稱良好等一切情狀，量處如主文第2 項所示之刑。扣案
    之注射針筒2 支，為被告所有供其施用第一級毒品所用之物
    ，業據被告供認不諱，且經原審法院送請高雄醫學大學附設
    中和紀念醫院檢驗結果，呈海洛因陰性反應，有該報告編號
    0000000號檢驗報告1 紙在卷可參（參見原審法院卷第24頁
    ），足見其內未含第一級毒品海洛因殘留，應依刑法第38條
    第1 項第2 款之規定，宣告沒收之。
據上論結，應依刑事訴訟法第369 條第1 項前段、第364 條、第
299 條第1 項前段，毒品危害防制條例第10條第1 項，刑法第11
條前段、第56條、第47條、第38條第1 項第2 款，判決如主文。
本案經檢察官張金塗到庭執行職務。
中　　華　　民　　國　　94　　年　　4 　　月　　21　　日
                  刑事第庭      審判長法  官 張明松
                                      法  官 郭玫利
                                      法  官 任森銓
以上正本證明與原本無異。
如不服本判決應於收受本判決後10日內向本院提出上訴書狀，其
未敘述上訴理由者，並得於提起上訴後10日內向本院補提理由書
狀（均須按他造當事人之人數附繕本）「切勿逕送上級法院」。
中　　華　　民　　國　　94　　年　　4 　　月　　21　　日
　　　　　　　　　　　　　　　　　　　書記官 蘇恒仁
附錄本件判決論罪科刑法條：
毒品危害防制條例第10條施用第一級毒品者，處6 月以上5 年以
下有期徒刑。
施用第二級毒品者，處三年以下有期徒刑。
